【裁判字號】    97,交聲,2227
【裁判日期】    971128
【裁判案由】    聲明異議
【裁判全文】
臺灣臺中地方法院交通事件裁定        97年度交聲字第2227號
原處分機關  交通部公路總局臺中區監理所豐原監理站
異  議  人
即受處分人  甲○○
上列受處分人因違反道路交通管理處罰條例案件，對於交通部公
路總局臺中區監理所豐原監理站民國九十七年七月二十九日所為
之處分（豐監稽違字第裁六三－ＨＤ0000000號裁決書）
，聲明異議，本院裁定如下：
    主  文
原處分關於吊扣汽車駕駛執照拾貳個月部分撤銷。
甲○○汽車駕駛人，無駕駛執照駕駛汽車，經測定酒精濃度超過
規定標準，不得考領重型機器腳踏車駕駛執照拾貳個月。
    理  由
一、原處分機關略以：異議人即受處分人甲○○於民國九十七年
    七月二十三日二十二時十五分許，駕駛車牌號碼ＢＺＱ－八
    九一號重機車，在臺中縣大雅鄉○○路與神林南路口，因「
    酒後駕車，經酒測呼氣測定值為每公升零點四一毫克」之交
    通違規事由，為警當場舉發，依道路交通管理處罰條例第三
    十五條第一項第一款規定，裁處受處分人罰鍰新臺幣（下同
    ）三萬元，並吊扣汽車駕駛執照十二個月，施以道安講習（
    原處分關於罰鍰三萬元及施以道安講習部分，經受處分人於
    本件聲明異議狀中表示無異議）。
二、本件聲明異議意旨略以：道路交通管理處罰條例第六十八條
    已經修正。原處分機關因伊駕駛機車而吊扣其汽車駕照於法
    無據，亦違反行政程序法第七條。倘吊扣駕駛執照將影響伊
    家中生計，為此聲明異議等語。
三、按汽車駕駛人飲用酒類後，其吐氣所含酒精濃度超過每公升
    ０點二五毫克以上者，不得駕車；又汽車駕駛人，駕駛汽車
    經測試檢定，其酒精濃度超過規定標準者，處一萬五千元以
    上六萬元以下罰鍰，並當場移置保管其車輛及吊扣其駕駛執
    照一年，道路交通安全規則第一百十四條第二款及道路交通
    管理處罰條例第三十五條第一項第一款分別定有明文。而汽
    車駕駛人違反本條例規定，應受吊扣駕駛執照處分，於汽車
    駕駛人係無駕駛執照駕車者，在所規定最長吊扣期間內，不
    得考領駕駛執照，同條例第六十七條第六項亦規定至明。
四、經查：本件受處分人於前揭時、地，駕駛重機車經檢測酒精
    濃度超過規定標準之違規事實，已為受處分人所不爭執，復
    有臺中縣警察局舉發違反道路交通管理事件通知單一份在卷
    可稽，本件受處分人上開酒後駕車構成道路交通管理處罰條
    例第三十五條第一項第一款之交通違規事由，足堪認定。惟
    受處分人並未考領機車駕駛執照，而係僅領有公路監理機關
    所核發之普通小型車駕駛執照，此有公路監理電子閘門查詢
    系統所顯示之受處分人駕駛執照異動紀錄表二份存卷足憑；
    再依道路交通安全規則第六十一條第一項第四款之規定，已
    領有小型車駕駛執照者，雖得駕駛輕型機器腳踏車，惟仍不
    得駕駛重型機器腳踏車。則受處分人如欲憑其所領得之普通
    小型車駕駛執照駕駛機車外出，其種類亦僅限於輕型機車，
    而非毫無限制。乃受處分人竟於上開時、地在飲酒後駕駛車
    牌號碼ＢＺＱ－八九一號重機車，顯屬無駕駛執照駕車，非
    可再將其所持普通小型車駕駛執照作為駕駛重型機車之能力
    資格文件。原處分機關交通部公路總局臺中區監理所豐原監
    理站未見及此，仍將受處分人視同領有合格駕駛文件騎車，
    遂依道路交通管理處罰條例第三十五條第一項第一款諭知吊
    扣汽車駕駛執照十二個月，疏未注意適用同條例第六十七條
    第六項限制無照駕車者於最長吊扣期間不得考照之規定，自
    有未洽。受處分人據以聲明異議非無理由，原處分就此部分
    應予撤銷，另由本院就該撤銷部分改諭知如主文第二項所示
    之處罰。
五、據上論斷，應依道路交通管理處罰條例第八十七條第二項，
    道路交通案件處理辦法第二十條規定，裁定如主文。
中    華    民    國    97    年    11    月    28    日
                  交通法庭  法  官  高文崇
上正本證明與原本無異。
如不服本裁定，應於送達後五日內，向本院提出抗告狀。
                            書記官  林淑慧
中    華    民    國    97    年    11    月    28    日


司法院資訊處製作；財團法人民間司法改革基金會備份。
